Archives du Conseil d'État. Minutes de décision de la section du Contentieux (1995).
Archives nationales
- 16 octobre-20 octobre 1995, 20060152/37
  Formation: 7e sous-section et 10e sous-section, rôle: 310 bis, date de séance: 20/09/1995, date de lecture: 16/10/1995
  Formation: 1ère sous-section, rôle: 318, date de séance: 21/09/1995, date de lecture: 16/10/1995
  Formation: 4e sous-section et 1ère sous-section, rôle: 322, date de séance: 25/09/1995, date de lecture: 16/10/1995
  Formation: 8e sous-section, rôle: 323, date de séance: 25/09/1995, date de lecture: 16/10/1995
  Formation: 3e sous-section et 5e sous-section, rôle: 280 bis, date de séance: 10/07/1995, date de lecture: 18/10/1995
  Formation: 6e sous-section, rôle: 285, date de séance: 07/09/1995, date de lecture: 18/10/1995 5e sous-section 298 12/09/1995 18/10/1995
  Formation: 2e sous-section et 6e sous-section, rôle: 306, date de séance: 13/09/1995, date de lecture: 18/10/1995
  Formation: 7e sous-section et 10e sous-section, rôle: 311 bis, date de séance: 18/09/1995, date de lecture: 18/10/1995
  Formation: 1ère sous-section, rôle: 321, date de séance: 27/09/1995, date de lecture: 18/10/1995
  Formation: 5e sous-section et 3e sous-section, rôle: 317, date de séance: 20/09/1995, date de lecture: 20/10/1995
- 20 octobre-25 octobre 1995, 20060152/38
  Formation: 9e sous-section et 8e sous-section, rôle: 316, date de séance: 20/09/1995, date de lecture: 20/10/1995
  Formation: 2e sous-section, rôle: 328, date de séance: 25/09/1995, date de lecture: 20/10/1995
  Formation: président de section, rôle: 325, date de séance: 26/09/1995, date de lecture: 20/10/1990
  Formation: 4e sous-section, rôle: 329, date de séance: 29/09/1995, date de lecture: 20/10/1995
  Formation: 6e sous-section et 2e sous-section, rôle: 218 bis, date de séance: 07/06/1995, date de lecture: 23/10/1995
  Formation: 3e sous-section, rôle: 312 bis, date de séance: 18/09/1995, date de lecture: 23/10/1995
  Formation: 6e sous-section et 2e sous-section, rôle: 313, date de séance: 18/09/1995, date de lecture: 23/10/1995
  Formation: Commission d'admission des pourvois en cassation (CAPC), rôle: 315, date de séance: 21/09/1995, date de lecture: 23/10/1995
  Formation: 2e sous-section, rôle: 334, date de séance: 02/10/1995, date de lecture: 23/10/1995
  Formation: Commission d'admission des pourvois en cassation (CAPC), rôle: 340, date de séance: 05/10/1995, date de lecture: 23/10/1995
  Formation: 10e sous-section, rôle: 230, date de séance: 14/06/1995, date de lecture: 25/10/1995
- 25 octobre-3 novembre 1995, 20060152/39
  Formation: Commission d'admission des pourvois en cassation (CAPC), rôle: 314, date de séance: 26/09/1995, date de lecture: 25/10/1995
  Formation: 8e sous-section, rôle: 333, date de séance: 02/10/1995, date de lecture: 25/10/1995
  Formation: 7e sous-section, rôle: 324, date de séance: 25/09/1995, date de lecture: 27/10/1995
  Formation: lère sous-section et 4ère sous-section, rôle: 326, date de séance: 02/10/1995, date de lecture: 27/10/1995
  Formation: Assemblée, rôle: 353, date de séance: 13/10/1995, date de lecture: 27/10/1995
  Formation: 8e sous-section et 9e sous-section, rôle: 330, date de séance: 27/09/1995, date de lecture: 30/10/1995
  Formation: 3e sous-section, rôle: 344, date de séance: 09/10/1995, date de lecture: 30/10/1995
  Formation: président de section, rôle: 228 bis, date de séance: 13/06/1995, date de lecture: 03/11/1995
  Formation: Commission d'admission des pourvois en cassation (CAPC), rôle: 301 bis, date de séance: 12/09/1995, date de lecture: 03/11/1995
  Formation: 7e sous-section et 10e sous-section, rôle: 338, date de séance: 04/10/1995, date de lecture: 03/11/1995
  Formation: président de section, rôle: 348, date de séance: 10/10/1995, date de lecture: 03/11/1995
  Formation: 2e sous-section et 6e sous-section, rôle: 349, date de séance: 11/10/1995, date de lecture: 03/11/1995
- 3 novembre-8 novembre 1995, 20060152/40
  Formation: 10e sous-section, rôle: 350, date de séance: 11/10/1995, date de lecture: 03/11/1995
  Formation: section, rôle: 363, date de séance: 20/10/1995, date de lecture: 03/11/1995
  Formation: 9e sous-section et 8e sous-section, rôle: 339, date de séance: 04/10/1995, date de lecture: 06/11/1995
  Formation: 7e sous-section, rôle: 346, date de séance: 09/10/1995, date de lecture: 06/11/1995
  Formation: 8e sous-section et 9e sous-section, rôle: 347, date de séance: 11/10/1995, date de lecture: 06/11/1995
  Formation: Commission d'admission des pourvois en cassation (CAPC), rôle: 352, date de séance: 12/10/1995, date de lecture: 06/11/1995
  Formation: 4e sous-section, rôle: 355, date de séance: 16/10/1995, date de lecture: 06/11/1995
  Formation: 3e sous-section et 5e sous-section, rôle: 327, date de séance: 04/10/1995, date de lecture: 08/11/1995
  Formation: 10e sous-section, rôle: 335, date de séance: 04/10/1995, date de lecture: 08/11/1995
  Formation: 4e sous-section et 1ère sous-section, rôle: 342, date de séance: 09/10/1995, date de lecture: 08/11/1995
- 8 novembre-15 novembre 1995, 20060152/41
  Formation: 2e sous-section et 6e sous-section, rôle: 357 bis, date de séance: 18/10/1995, date de lecture: 08/11/1995
  Formation: 7e sous-section et 10e sous-section, rôle: 311 ter, date de séance: 18/09/1995, date de lecture: 10/11/1995
  Formation: 2e sous-section et 6e sous-section, rôle: 349 bis, date de séance: 11/10/1995, date de lecture: 10/11/1995
  Formation: Commission d'admission des pourvois en cassation (CAPC), rôle: 351, date de séance: 12/10/1995, date de lecture: 10/11/1995
  Formation: président de section, rôle: 356, date de séance: 17/10/1995, date de lecture: 10/11/1995
  Formation: Commission d'admission des pourvois en cassation (CAPC), rôle: 360, date de séance: 17/10/1995, date de lecture: 13/11/1995
  Formation: 1ère sous-section et 4e sous-section, rôle: 365, date de séance: 23/10/1995, date de lecture: 13/11/1995
  Formation: 5e sous-section, rôle: 345, date de séance: 10/10/1995, date de lecture: 15/11/1995
  Formation: 6e sous-section, rôle: 354, date de séance: 13/10/1995, date de lecture: 15/11/1995
  Formation: 3e sous-section et 5e sous-section, rôle: 364, date de séance: 18/10/1995, date de lecture: 15/11/1995
  Formation: Commission d'admission des pourvois en cassation (CAPC), rôle: 368, date de séance: 26/10/1995, date de lecture: 15/11/1995
  Formation: 2e sous-section, rôle: 288, date de séance: 30/10/1995, date de lecture: 15/11/1995
- 15 novembre 1995, 20060152/42
  Formation: 2e sous-section, rôle: 289, date de séance: 30/10/1995, date de lecture: 15/11/1995
  Formation: 2e sous-section, rôle: 292, date de séance: 30/10/1995, date de lecture: 15/11/1995
- 15 novembre 1995, 20060152/43
  Formation: 2e sous-section, rôle: 293, date de séance: 30/10/1995, date de lecture: 15/11/1995
  Formation: 2e sous-section, rôle: 294, date de séance: 30/10/1995, date de lecture: 15/11/1995
  Formation: 2e sous-section, rôle: 297, date de séance: 30/10/1995, date de lecture: 15/11/1995
- 17 novembre-22 novembre 1995, 20060152/44
  Formation: président de section, rôle: 98 bis, date de séance: 08/03/1995, date de lecture: 17/11/1995
  Formation: 6e sous-section, rôle: 87 bis, date de séance: 09/03/1995, date de lecture: 17/11/1995
  Formation: lère sous-section et 4e sous-section, rôle: 326 bis, date de séance: 02/10/1995, date de lecture: 17/11/1995
  Formation: président de section, rôle: 348 bis, date de séance: 10/10/1995, date de lecture: 17/11/1995
  Formation: 2e sous-section et 6e sous-section, rôle: 357, date de séance: 18/10/1995, date de lecture: 17/11/1995
  Formation: 1ère sous-section, rôle: 375, date de séance: 26/10/1995, date de lecture: 17/11/1995
  Formation: 4e sous-section, rôle: 376, date de séance: 27/10/1995, date de lecture: 17/11/1995
  Formation: 10e sous-section et 7e sous-section, rôle: 372, date de séance: 27/10/1995, date de lecture: 17/11/1995
  Formation: 7e sous-section et 10e sous-section, rôle: 362, date de séance: 16/10/1995, date de lecture: 20/11/1995
  Formation: 9e sous-section et 8e sous-section, rôle: 359, date de séance: 16/10/1995, date de lecture: 20/11/1995
  Formation: 2e sous-section, rôle: 377, date de séance: 30/10/1995, date de lecture: 20/11/1995
  Formation: 5e sous-section et 3e sous-section, rôle: 341, date de séance: 06/10/1995, date de lecture: 22/11/1995
  Formation: 9e sous-section, rôle: 370, date de séance: 26/10/1995, date de lecture: 22/11/1995
- 22 novembre-1er décembre 1995, 20060152/45
  Formation: 9e sous-section, rôle: 374, date de séance: 26/10/1995, date de lecture: 22/11/1995
  Formation: Commission d'admission des pourvois en cassation (CAPC), rôle: 381, date de séance: 02/11/1995, date de lecture: 24/11/1995
  Formation: 3e sous-section, rôle: 367, date de séance: 23/10/1995, date de lecture: 27/11/1995
  Formation: 5e sous-section, rôle: 388, date de séance: 06/11/1995, date de lecture: 27/11/1995
  Formation: président de section, rôle: 382, date de séance: 08/11/1995, date de lecture: 27/11/1995
  Formation: 4e sous-section et 1ère sous-section, rôle: 378, date de séance: 30/10/1995, date de lecture: 27/11/1995
  Formation: 6e sous-section, rôle: 373, date de séance: 26/10/1995, date de lecture: 29/11/1995
  Formation: 8e sous-section, rôle: 383, date de séance: 06/11/1995, date de lecture: 29/11/1995
  Formation: 1ère sous-section et 4e sous-section, rôle: 392, date de séance: 08/11/1995, date de lecture: 01/12/1995
  Formation: 3e sous-section et 5e sous-section, rôle: 386, date de séance: 10/11/1995, date de lecture: 01/12/1995
- 1er décembre-15 décembre 1995, 20060152/46
  Formation: Commission d'admission des pourvois en cassation (CAPC), rôle: 391, date de séance: 10/11/1995, date de lecture: 01/12/1995
  Formation: 6e sous-section et 2e sous-section, rôle: 371, date de séance: 25/10/1995, date de lecture: 04/12/1995
  Formation: 8e sous-section, rôle: 401, date de séance: 14/11/1995, date de lecture: 04/12/1995
  Formation: 7e sous-section et 10e sous-section, rôle: 311 quater, date de séance: 18/09/1995, date de lecture: 06/12/1995
  Formation: section, rôle: 408, date de séance: 17/11/1995, date de lecture: 06/11/1995
  Formation: 2e sous-section et 6e sous-section, rôle: 357 ter, date de séance: 18/10/1995, date de lecture: 08/12/1995
  Formation: 5e sous-section et 3e sous-section, rôle: 379, date de séance: 30/10/1995, date de lecture: 08/12/1995
  Formation: 7e sous-section, rôle: 380, date de séance: 30/10/1995, date de lecture: 08/12/1995
  Formation: 7e sous-section et 10e sous-section, rôle: 397, date de séance: 13/11/1995, date de lecture: 08/12/1995
  Formation: Commission d'admission des pourvois en cassation (CAPC), rôle: 390, date de séance: 09/11/1995, date de lecture: 13/12/1995
  Formation: président de section, rôle: 406, date de séance: 14/11/1995, date de lecture: 13/12/1995
  Formation: 3e sous-section et 5e sous-section, rôle: 411 bis, date de séance: 22/11/1995, date de lecture: 13/12/1995
  Formation: Commission d'admission des pourvois en cassation (CAPC), rôle: 301 ter, date de séance: 12/09/1995, date de lecture: 15/12/1995
  Formation: 10e sous-section et 7e sous-section, rôle: 387, date de séance: 06/11/1995, date de lecture: 15/12/1995
- 15 décembre-29 décembre 1995, 20060152/47
  Formation: 2e sous-section et 6e sous-section, rôle: 396, date de séance: 13/11/1995, date de lecture: 15/12/1995
  Formation: 3e sous-section, rôle: 398, date de séance: 15/11/1995, date de lecture: 15/12/1995
  Formation: 2e sous-section, rôle: 400, date de séance: 15/11/1995, date de lecture: 18/12/1995
  Formation: Commission d'admission des pourvois en cassation (CAPC), rôle: 404, date de séance: 16/11/1995, date de lecture: 18/12/1995
  Formation: 5e sous-section, rôle: 366, date de séance: 23/10/1995, date de lecture: 20/12/1995
  Formation: 10e sous-section, rôle: 403, date de séance: 15/11/1995, date de lecture: 20/12/1995
  Formation: Commission d'admission des pourvois en cassation (CAPC), rôle: 361bis, date de séance: 21/11/1995, date de lecture: 20/12/1995
  Formation: Assemblée, rôle: 425, date de séance: 01/12/1995, date de lecture: 20/12/1995
  Formation: 6e sous-section et 2e sous-section, rôle: 389, date de séance: 08/11/1995, date de lecture: 29/12/1995
  Formation: 6e sous-section, rôle: 394, date de séance: 09/11/1995, date de lecture: 29/12/1995
  Formation: 9e sous-section et 8e sous-section, rôle: 395, date de séance: 13/11/1995, date de lecture: 29/12/1995
  Formation: Commission d'admission des pourvois en cassation (CAPC), rôle: 402, date de séance: 14/11/1995, date de lecture: 29/12/1995
- 29 décembre 1995, 20060152/48
  Formation: 5e sous-section et 3e sous-section, rôle: 410, date de séance: 20/11/1995, date de lecture: 29/12/1995
  Formation: 3e sous-section et 5e sous-section, rôle: 411, date de séance: 22/11/1995, date de lecture: 29/12/1995
  Formation: 8e sous-section et 9e sous-section, rôle: 412, date de séance: 22/11/1995, date de lecture: 29/12/1995
  Formation: 1ère sous-section et 4e sous-section, rôle: 419, date de séance: 27/11/1995, date de lecture: 29/12/1995
  Formation: 10e sous-section et 7e sous-section, rôle: 422, date de séance: 29/11/1995, date de lecture: 29/12/1995
  Formation: 5e sous-section et 3e sous-section, rôle: 429, date de séance: 04/12/1995, date de lecture: 29/12/1995
  Formation: section, rôle: 447, date de séance: 15/12/1995, date de lecture: 29/12/1995
  Formation: 4e sous-section, rôle: 448, date de séance: 18/12/1995, date de lecture: 29/12/1995